臺灣臺南地方法院新市簡易庭民事小額判決
                                    110年度新小字第259號
原      告  王建智  
被      告  黃耀璋  


訴訟代理人  陳宗鴻  
上列當事人間請求給付全部購地價款事件，經本院於民國110年8
月20日言詞辯論終結，判決如下：
    主      文
原告之訴駁回。
訴訟費用新臺幣壹仟元由原告負擔。
    事實及理由
一、原告起訴主張：
  ㈠兩造於民國101年11月17日就臺南市○○區○○段0000地號土地（
    下稱系爭土地）成立買賣契約，約定每坪金額為新臺幣（下
    同）8萬元，買賣總價金為33,850,718元，另扣除買賣各項
    稅費、雜費預付款等共10,727,192元，被告已給付22,802,8
    08元，因被告遲未給付尾款30萬元，原告於105年6月間對被
    告提起清償土地價款訴訟（本院105年度新簡字第350號），
    該案直至107年10月17日二審判決（本院106年度簡上字第18
    9號）後，嗣被告加計遲延利息後共給付原告344,937元，故
    被告尚欠買賣價金20,718元（計算式：33,850,718元-10,72
    7,192元-22,802,808元-300,000元＝20,718元）未給付。另
    因被告未給付全部買賣價款，應加計自102年至110年之遲延
    利息，被告共應給付原告31,296元。
  ㈡並聲明：被告應給付原告31,296元。　
二、被告則辯以：
  ㈠被告已於107年11月1日依本院106年度簡上字第189號判決內
    容給付原告兩造購地尾款、利息及裁判費共計344,937元，
    原告已簽立收據，原告並確認兩造間無任何債權債務關係。
    被告既已於107年11月1日將款項如數給付，原告突然於3年
    後起訴請求被告再給付31,296元，顯無理由。
  ㈡並聲明：
  ⒈原告之訴駁回。
  ⒉如受不利判決，願供擔保請准宣告免為假執行。
三、本院得心證之理由：
  ㈠查兩造於101年11月17日就原告所有之系爭土地成立買賣契約
    ，約定每坪8萬元，買賣總價金為33,850,718元，扣除土地
    增值稅3,673,765元、整地工資費用33,500元、代辦稅費29,
    927元，被告分別於101年11月17日、同年12月27日、102年1
    月18日給付3,500,000元、3,500,000元、22,802,808元；嗣
    原告於105年7月12日起訴請求被告給付買賣價金尾款310,71
    8元，經本院105年度新簡字第350號判決認原告請求被告給
    付買賣價金尾款310,718元有理由，經抵銷原告應賠償之另
    案拆屋還地訴訟費用333元後，被告應給付原告310,385元，
    被告不服提起上訴，經本院以106年度簡上字第189號判決駁
    回上訴確定（下稱前案），被告嗣於107年11月1日已將前案
    判決買賣價金尾款310,385元及利息、裁判費，共計344,937
    元給付原告等節，有不動產買賣契約書、系爭土地買賣稅費
    一覽表、收據等資料在卷可稽（本院卷第17-19、69頁），
    並經本院依職權調取系爭前案卷宗核閱無訛，此部分事實應
    堪認定。
  ㈡按法院於確定判決理由中，對訴訟標的以外當事人所主張或
    抗辯之重要爭點，本於兩造辯論之結果所為之判斷結果，除
    有顯然違背法令，或當事人提出新訴訟資料足以推翻原判斷
    之情形外，於同一當事人間，就與該重要爭點有關之他訴訟
    ，不得再為相反之主張，法院亦不得作相異之判斷，此源於
    訴訟上之誠信原則及當事人公平之訴訟法理，避免紛爭反覆
    發生，以達「一次解決紛爭」所生之一種判決效力（拘束力
    ），即所謂「爭點效」，亦當為程序法所容許（最高法院96
    年度台上字第2569號判決要旨參照）。經查：本件原告於前
    案起訴請求被告給付買賣價金尾款，兩造於前案一審對於土
    地買賣總價為33,850,718元、該土地買賣價金尾款為310,71
    8元【即未付尾款300,000元+總價計算差額10,718元(33,850
    ,718元-33,840,000元＝10,718元)】不爭執（前案一審卷第1
    97-198頁、前案二審卷第92、110頁），是兩造於前案訴訟
    中已就「系爭土地買賣總價為33,850,718元」、「系爭土地
    買賣價金尾款310,718元」等節經充分辯論後，兩造不加以
    爭執，且系爭前案法院之判斷，亦無顯然違背法令之處，本
    件原告亦未就此提出任何新訴訟資料足以推翻原判斷，是依
    上揭裁判、說明，前案法院就上述重要爭點事實之判斷具爭
    點效，原告不得於本訴訟中為相反之主張，本院亦不得作相
    異之判斷。因此，本件原告於本件訴訟再次主張此爭點，欲
    使本院與前案確定判決為不同認定，自屬無據。
　㈢況被告已於107年11月1日將前案判決應付之金額310,385元（
    即尾款310,718元-原告主張抵銷金額333元＝310,385元）及
    利息、裁判費等，共計344,937元給付予原告，並經原告簽
    收完畢，有被告提出之收據在卷可憑（本院卷69頁），且原
    告亦自承該收據為其所簽收（本院卷第80頁），堪認被告已
    將系爭土地買賣價金尾款全數給付予原告。
  ㈣再者，觀諸上開收據內容「就臺灣臺南地方法院106年度簡上
    字第189號民事判決，本人已收受黃耀璋先生給付該案判決
    之土地尾款新台幣（下同）310,385元、利息29,745元、裁
    判費4,807元，總共344,937元，除上開費用外，本人不再請
    求該案任何費用，絕無異議…」等語（本院卷第69頁），足
    見原告就系爭土地買賣乙事同意不再向被告請求其他費用，
    是原告亦不得再請求被告給付系爭土地買賣價金差額或其他
    費用。
  ㈤從而，原告主張依系爭土地買賣契約，請求被告應給付系爭
    土地買賣價金差額及遲延利息，共計31,296元，為無理由，
    應予駁回。
四、按訴訟費用，由敗訴之當事人負擔；小額訴訟，法院為訴訟
    費用之裁判時，應確定其費用額，民事訴訟法第78條、第43
    6條之19第1項分別定有明文。本件訴訟費用計1,000元（即
    第一審裁判費），應由敗訴之原告負擔，爰確定如主文第2
    項所示。
五、結論：本件原告之訴為無理由。爰依民事訴訟法第436條之2
    3、第436條第2項、第78條、第436條之19第1項，判決如主
    文。
中　　華　　民　　國　　110 　年　　9 　　月　　3 　　日
                    新市簡易庭  法  官　曾仁勇
以上正本證明與原本無異。
如不服本判決，應於送達後20日內，向本院提出上訴狀並表明上
訴理由，如於本判決宣示後送達前提起上訴者，應於判決送達後
20日內補提上訴理由書（須附繕本）。
對於小額程序之第一審判決之上訴，非以其違背法令之理由，不
得為之。且上訴狀內應記載表明（一）原判決所違背之法令及其
具體內容。（二）依訴訟資料可認為原判決有違背法令之具體事
實者。
如委任律師提起上訴者，應一併繳納上訴審裁判費。 
中　　華　　民　　國　　110 　年　　9 　　月　　3 　　日
                                書記官  吳佩芬